---
title: "Exercices Lecture 4"
author: "Paolo Crosetto"
date: "9/12/2019"
output: html_document
---

```{r setup, include=FALSE}
knitr::opts_chunk$set(echo = TRUE)
library(tidyverse)

```


# Un graphique simple pour commencer et reviser

> en utilisant le jeu de données `iris` créez un scatter plot de Sepal.Length contre Sepal.Width. Sauvegardez ce plot comme plot1

```{r ex1}

```

> maintenat, ajoutez la couleur par espèce, sauvegardez dans plot_color

```{r}

```

> divisez le plot colorié en trois facets de façon horizontale

```{r}

```

> ajoutez un smooth standard à chacun des sousplots

```{r}

```

> et maintenant, un smooth linéaire. sauvegardez ça comme `plot_base`

```{r}

```




# changer le *look and feel* avec les fonctions `theme_*`


> produisez 5 plots en utilisant les 5 parmi les thèmes par défaut de ggplot


```{r plot1}
  
```


```{r plot2}
  
```

```{r plot3}

  
```

```{r plot4}

  
```

```{r plot5}

```


# changer les couleurs, les axes, les symboles avec les fonctions `scale_*_*`

> utilisez plot_color. Changez les couleurs de trois groupes selon votre plaisir

```{r}

```


> utilisez plot_color. Mappez Species à des symboles (*shape*)

```{r}

```

> avec le plot utilisant différents symboles, changez ce symboles

```{r}
plot_color + aes(shape = Species) + scale_shape_manual(values = c(1, 3, 21))
```


# quand faie quel type de plot? 

**Note** utilisez le jeu de données **mpg**

## **barplots**: x discrete, y count / frequency

> plottez un barplot des *class* dans mpg; sauvegardez comme 'bar'

```{r}

```


> utilisez 'bar'. coloriez le barplot selon la variable `drv`

```{r}

```

> mettez les barres les unes à côté des autres  -- position_dodge

```{r}

```

> mettez les barres les unes sur les autres -- position_stack

```{r}

```


> mettez les barres les unes sur les autres et faites les sommer à 100% -- position_fill

```{r}

```

> tournez le graphique de 90 degrés -- coord_flip

```{r}

```


## 




