---
title: "Exercices Lecture 4"
author: "Paolo Crosetto"
date: "9/12/2019"
output: html_document
---

```{r setup, include=FALSE}
knitr::opts_chunk$set(echo = TRUE)
library(tidyverse)

```


# Un graphique simple pour commencer et reviser

> en utilisant le jeu de données `iris` créez un scatter plot de Sepal.Length contre Sepal.Width. Sauvegardez ce plot comme plot1

```{r ex1}
plot1 <- iris %>% 
  ggplot(aes(Sepal.Length, Sepal.Width))+
  geom_point()
```

> maintenat, ajoutez la couleur par espèce, sauvegardez dans plot_color

```{r}
plot_color <- plot1 + aes(color = Species)
```

> divisez le plot colorié en trois facets de façon horizontale

```{r}
plot1 + 
  aes(color = Species) + 
  facet_grid(.~Species)
```

> ajoutez un smooth standard à chacun des sousplots

```{r}
plot1 + 
  aes(color = Species) + 
  facet_grid(.~Species) +
  geom_smooth()
```

> et maintenant, un smooth linéaire. sauvegardez ça comme `plot_base`

```{r}
plot_base <- plot1 + 
  aes(color = Species) + 
  facet_grid(.~Species) +
  geom_smooth(method = "lm")
```




# changer le *look and feel* avec les fonctions theme_`


> produisez 5 plots en utilisant les 5 parmi les thèmes par défaut de ggplot


```{r plot1}
plot_base + theme_bw()
  
```


```{r plot2}
plot_base + theme_classic()
  
```

```{r plot3}

plot_base + theme_minimal()
  
```

```{r plot4}
plot_base + theme_dark()
  
```

```{r plot5}

  plot_base + theme_linedraw()
```








